fr: Santé et beauté > Santé > Fitness et nutrition > Vitamines et compléments alimentaires > Minéraux: Calcium; Fer; Magnésium; Compléments multi-minéraux; Zinc
en: Health & Beauty > Health Care > Fitness & Nutrition > Vitamins & Supplements > Minerals: Calcium; Iron; Magnesium; Multimineral Supplements; Zinc
hu: Egészség és szépség > Egészségügyi ellátás > Fitnesz és táplálkozás > Vitaminok és étrend-kiegészítők > Ásványi anyagok: Kalcium; Vas; Magnézium; Multimineral kiegészítők; Cink
ro-RO: Sănătate și frumusețe > Îngrijirea sănătății > Fitness și nutriție > Vitamine și suplimente > Minerale: Calciu; Fier; Magneziu; Suplimente cu multiminerale; Zinc
sl-SI: Zdravje in lepota > Zdravje > Fitnes in prehrana > Vitamini in prehranska dopolnila > Minerali: Kalcij; Železo; Magnezij; Multimineralni dodatki; Cink
zh-TW: 保健與美容 > 健康照護 > 健身與營養 > 營養補充劑 > 礦物: 鈣; 鐵; 鎂; 複合礦物質補充劑; 鋅
el: Υγεία & ομορφιά > Φροντίδα υγείας > Fitness & διατροφή > Βιταμίνες & συμπληρώματα > Μέταλλα: Ασβέστιο; Σίδερο; Μαγνήσιο; Πολυμεταλλικά συμπληρώματα; Ψευδάργυρος
pt-PT: Saúde e beleza > Cuidados de saúde > Fitness e nutrição > Vitaminas e suplementos > Minerais: Cálcio; Ferro; Magnésio; Suplementos multiminerais; Zinco
it: Salute e bellezza > Salute > Fitness e alimentazione > Vitamine e integratori > Minerali: Calcio; Ferro; Magnesio; Integratori multiminerali; Zinco
cs: Zdraví a krása > Zdravotní péče > Fitness a výživa > Vitamíny a výživové doplňky > Minerály: Vápník; Železo; Hořčík; Multiminerální doplňky; Zinek
nl: Gezondheid en persoonlijke verzorging > Gezondheidszorg > Fitness en voeding > Vitaminen en supplementen > Mineralen: Calcium; IJzer; Magnesium; Multimineraal supplementen; Zink
lt-LT: Sveikata ir grožis > Sveikatos priežiūra > Sveikatingumas ir mityba > Vitaminai ir maisto papildai > Mineralai: Kalcis; Geležis; Magnis; Multimineralų papildai; Cinkas
bg-BG: Здраве и красота > Грижа за здравето > Фитнес и хранене > Витамини и добавки > Минерали: Калций; Желязо; Магнезий; Мултиминерални добавки; Цинк
nb: Skjønnhet og helse > Helsestell > Trening og kosthold > Vitaminer og kosttilskudd > Mineraler: Kalsium; Jern; Magnesium; Multimineraler tilskudd; Sink
th: สุขภาพและความงาม > การดูแลสุขภาพ > สุขภาพและโภชนาการ > วิตามินและอาหารเสริม > เกลือแร่: แคลเซียม; เหล็ก; แมกนีเซียม; อาหารเสริมแร่ธาตุรวม; สังกะสี
sv: Skönhet och hälsa > Hälsovård > Fitness och näringslära > Vitaminer och kosttillskott > Mineraler: Kalcium; Järn; Magnesium; Multimineraltillskott; Zink
pl: Zdrowie i uroda > Opieka zdrowotna > Zdrowy tryb życia i dieta > Witaminy i suplementy diety > Minerały: Wapń; Żelazo; Magnez; Suplementy multimineralne; Cynk
sk-SK: Zdravie a krása > Starostlivosť o zdravie > Fitness a výživa > Vitamíny a výživové doplnky > Minerály: Vápnik; Železo; Magnézium; Multiminerálne doplnky; Zinok
de: Gesundheit & Schönheit > Gesundheitspflege > Fitness & Ernährung > Vitamine & Nahrungsergänzungsmittel > Minerale: Kalzium; Eisen; Magnesium; Multimineral-Nahrungsergänzungsmittel; Zink
ko: 건강/미용 > 건강 관리 > 피트니스/건강 식품 > 비타민/영양제 > 미네랄: 칼슘; 철; 마그네슘; 멀티미네랄 보충제; 아연
fi: Terveys ja kauneus > Terveydenhoito > Fitness ja ravitsemus > Vitamiinit ja lisäravinteet > Mineraalit: Kalsium; Rauta; Magnesium; Monimineraalilisäravinne; Sinkki
tr: Sağlık ve Güzellik > Sağlık Bakım > Fitness ve Sporcu Besinleri > Vitaminler ve Besin Takviyeleri > Mineraller: Kalsiyum; Demir; Magnezyum; Çoklu Mineral Takviyeleri; Çinko
zh-CN: 保健/美容/卫生/护理 > 医疗保健 > 营养品/保健品/减肥产品 > 维生素与补品 > 矿石: 钙; 铁; 镁; 多种矿物质补充剂; 锌
da: Sundhed og skønhed > Sundhedspleje > Fitness og ernæring > Vitaminer og tilskud > Mineraler: Calcium; Jern; Magnesium; Multimineral-tilskud; Zink
ru: Красота и здоровье > Медицинские товары > Фитнес и питание > Витамины и пищевые добавки > Минералы: Кальций; Железо; Магний; Мультиминеральные добавки; Цинк
ja: 美容・健康 > ヘルスケア > ダイエット・サプリメント > ビタミン・サプリメント > ミネラル: カルシウム; 鉄; マグネシウム; マルチミネラルサプリメント; 亜鉛
es: Salud y belleza > Cuidado de la salud > Nutrición y actividad física > Vitaminas y complementos > Minerales: Calcio; Hierro; Magnesio; Suplementos multiminerales; Zinc
hr-HR: Zdravlje i ljepota > Briga za zdravlje > Fitnes i prehrana > Vitamini i dodaci prehrani > Minerali: Kalcij; Željezo; Magnezij; Multimineralni dodaci prehrani; Cink
vi: Sức khỏe và sắc đẹp > Chăm sóc sức khỏe > Thể hình thẩm mỹ & dinh dưỡng > Vitamin và sản phẩm bổ sung > Khoáng vật: Canxi; Sắt; Magiê; Thực phẩm bổ sung đa khoáng; Kẽm
pt-BR: Saúde e beleza > Cuidados com a saúde > Preparo físico e nutrição > Vitaminas e suplementos > Minerais: Cálcio; Ferro; Magnésio; Suplementos multiminerais; Zinco